臺灣臺北地方法院交通事件裁定　　　　　 94年度交聲字第740號
原處分機關　臺北市交通事件裁決所
異議人即
受處分人　　甲○○
　　　　　　　　　　　樓
上列受處分人因違反道路交通管理處罰條例案件，對於台北市交
通事件裁決所九十四年七月八日所為之處分（原處分案號：北市
裁二字第二二－Ａ９Ｌ六００二四三號），聲明異議，本院裁定
如下：
    主  文
異議駁回。
    理  由
一、按汽車已領有號牌而不依指定位置懸掛者，處汽車所有人新
    臺幣三千六百元以上一萬零八百元以下罰鍰，並禁止其行駛
    ；前項第七款之牌照吊銷，道路交通管理處罰條例第十二條
    第一項第七款及同條第二項分別定有明文。
二、經查：本件異議人即受處分人甲○○於民國（下同）九十四
    年五月二十三日十時０三分許，駕駛車牌號碼ＣＲＵ－二二
    七號重型機車，行經臺北市○○○路與忠孝西路口時，為臺
    北市政府警察局交通大隊中正第一分隊警員施創文查獲該重
    型機車已領有號牌，而其號牌未依指定位置懸掛，予以掣單
    舉發，並代保管號牌一面，嗣台北市交通裁決所以異議人未
    於舉發通知單上所載之應到案日期自行繳納罰鍰，而裁處受
    處分人罰鍰新台幣三千六百元，並吊銷其號牌等事實，有舉
    發通知單、裁決書各一件附卷可稽。
    異議人辯稱：伊買新車時，為裝飾新車而買一個不鏽鋼機車
    大牌底座，用來安裝機車大牌，僅是為了美觀，並無其他不
    良用意。該大牌並非掛在看不見的地方，亦未將車牌翹起來
    ，故可清楚辨識，並無違規云云。
    然查：依道路交通管理處罰條例第十二條第一項第七款及第
    二項之明文規定，汽車已領有號牌者，應依指定位置懸掛，
    異議人所有之重機車已領有號牌，自應依規定懸掛。然異議
    人機車號牌之懸掛情形，經本院傳喚證人即當時舉發之警員
    施創文到庭證稱：依據道路交通安全規則第十一條規定，汽
    車號牌不得變造損毀、塗抹或黏貼其他材料、加裝邊框或霓
    虹燈、裝飾旋轉架、顛倒懸掛或以安裝其他器具之方式使不
    能辨認其牌號，但異議人之車牌是以螺絲安裝的，是可以旋
    轉的，非完全固定，有違上開規定等語。觀諸證人所提出之
    舉發照片，異議人之號牌與底座間，係由上下各二片突起之
    金屬架相連結，連結處以螺絲安裝，該螺絲連結處，顯可上
    下旋轉，因此，異議人機車號牌之懸掛非屬固定，此有照片
    五張在卷可證，是異議人之號牌即有未依指定位置懸掛之情
    形，而有違道路交通管理處罰條例第十二條第一項第七款及
    第二項之規定，異議人所為上述辯解自非有理，尚無足採。
    本件事證明確，原處分機關依前揭規定裁處受處分人罰鍰新
    台幣三千六百元，並吊銷其牌照，核無不合，本件異議為無
    理由，應予駁回。
據上論斷，應依道路交通案件處理辦法第十九條，裁定如主文。
中    華    民    國    九十四    年  九  月  二十三　日
　　　　　　　　　　　　　　　交通法庭法　官　丁蓓蓓
右正本證明與原本無異
如不服本裁定應於送達後五日內向本院提出抗告狀。
                                      書記官  孫捷音
中    華    民    國    九十四    年  九  月  二十六　日
